【裁判字號】    95,訴,1063
【裁判日期】    951130
【裁判案由】    違反著作權法
【裁判全文】
臺灣士林地方法院刑事判決              95年度訴字第1063號
公  訴  人  臺灣士林地方法院檢察署檢察官
被      告  乙○○
上列被告因違反著作權法案件，經檢察官聲請以簡易判決處刑（
95年度偵字第10549 號），本院士林簡易庭認不得以簡易判決處
刑（95年度士簡字第1213號)， 移由本院刑事庭改依通常程序審
理，本院於訊問被告後，被告為有罪之陳述，經合議庭裁定認為
宜由受命法官獨任以簡式審判程序審理，並判決如下：
    主  文
乙○○意圖銷售而擅自以重製於光碟之方法侵害他人之著作財產
權，處有期徒刑柒月，緩刑年。
扣案之盜版光碟共貳拾貳片均沒收。
    事  實
一、乙○○明知附表所示「雨中情」等影音光碟，係豪記影視唱
    片公司（下稱豪記公司）享有錄音著作財產權之錄音及視聽
    著作，非經前開著作權人同意或授權，不得擅自重製或散布
    ，詎其竟基於意圖銷售而擅自以重製於光碟之方法侵害他人
    著作財產權之反覆、延續之單一犯意，藉由向豪記公司購入
    附表所示之正版VCD 或CD影音光碟為母片後，於民國95年7
    月20日在臺北縣新店市○○街11巷7 號2 樓住處，以其所有
    之電腦燒錄機將上述影音光碟及音樂歌曲之內容重製於空白
    VCD 及CD光碟片上共計約50片，並自民國95年7 月25間日起
    至95年8 月23日止之每星期三，未經前開著作權人之同意或
    授權，在臺北市○○區○○街1 段281 巷26號旁，擺設攤位
    以1 片新臺幣50元至100 元不等之價格，販售盜版VCD 影音
    光碟及CD音樂光碟營利，以此重製、散布重製物之方式侵害
    前開著作權人之著作財產權，因而獲利約2 、3 千元。嗣於
    95年8 月23日中午12時20分許，為警循線在上開販賣處查獲
    ，當場扣得如附表所示之盜版光碟22片，始查悉上情。
二、案經豪記公司訴由臺北市政府警察局北投分局報告台灣士林
    地方法院檢察署檢察官聲請簡易判決處刑。
    理  由
一、上揭犯罪事實，業據被告乙○○迭於警詢、偵查及本院審理
    時坦承不諱，核與告訴代理人甲○於警詢中指訴受侵害公司
    之著作權被侵害之情節相符。而豪記公司對附表所示之錄音
    著作及視聽著作擁有著作權之事實，亦有該公司之視聽、錄
    音著作權證明清冊6 份附卷可稽；扣案之附表所示之光碟係
    未經授權，為重製告訴人著作權之盜版光碟，亦有豪記公司
    95年8 月23日鑑識報告1 份附卷可憑，此外復有現場照片6
    張可資佐證，足認被告自白與事實相符，堪予採信。本件事
    證明確，被告犯行洵堪認定，應予依法論科。
二、核被告乙○○所為，係犯著作權法第91條第2 項、第3 項之
    意圖銷售而擅自以重製於光碟之方法侵害他人之著作財產權
    罪。按著作權法第91條第2 項既係規定意圖銷售或出租而擅
    自重製他人著作，則按照低度行為吸收於高度行為之原則，
    其出賣散布重製他人著作之行為，當吸收於擅自重製行為之
    中，自應專依重製之規定處罰（最高法院92年度臺上字第14
    25號判決參照）。）。被告意圖散布而持有盜版光碟，並據
    以重製盜版光碟，進而為出售散布行為，其意圖散布而持有
    之低度低度行為，為其散布之高度行為所吸收；其出售散布
    之低度行為則應為重製盜版光碟片之高度行為所吸收，均不
    另論罪。又按刑事法若干犯罪行為態樣，本質上原具有反覆
    、延續實行之特徵，立法時既予特別歸類，定為犯罪構成要
    件之行為要素，則行為人基於概括之犯意，在密切接近之一
    定時、地持續實行之複次行為，倘依社會通念，於客觀上認
    為符合一個反覆、延續性之行為觀念者，於刑法評價上，即
    應僅成立一罪，俾免有重複評價、刑度超過罪責與不法內涵
    之疑慮；學理上所稱「集合犯」之職業性、營業性或收集性
    等具有重複特質之犯罪均屬之，例如經營、從事業務、收集
    、販賣、製造、散布等行為概念者是（最高法院95年度台上
    字第1079號判決參照）。查本件被告以重製之方法擺攤販賣
    盜版光碟之營業性行為，係在密集期間內以相同之方式持續
    進行，未曾間斷，是此重製、散布盜版光碟之犯行，即具有
    反覆、延續實行之特徵，從而在行為概念上，縱有多次重製
    、散布之舉措，仍應評價認係包括一罪之集合犯而論以一罪
    。爰審酌被告不思循正當途徑獲取所需，而重製並出售、散
    布盜版光碟片，對著作權人所造成之損害，犯行之期間，其
    被查獲之盜版光碟片之數量僅22片，犯後坦承犯行，目前已
    從事販賣正版光碟，已知悔悟等一切情狀，量處如主文所示
    之刑。又被告前未曾因故意犯罪受有期徒刑以上之宣告，有
    臺灣高等法院被告前案紀錄表可稽，因一時失慮，致罹刑典
    ，事後已坦承犯行，深具悔意，經此刑之宣告後，應知警惕
    而無再犯之虞，本院因認暫不執行其刑為當，予以宣告緩刑
    3 年，用啟自新。扣案如附表所示之盜版光碟22片，為被告
    所有犯著作權法第91條第2 項、第3 項之罪所用之物，業據
    其供承在卷，均應依著作權法第98條但書之規定，沒收之。
據上論斷，應依刑事訴訟法第452 條、第273 條之1 第1 項、第
299 條第1 項前段，著作權法第91條第2 項、第3 項、第98條但
書，刑法第11條、第74條第1項第1 款，判決如主文。
本案經檢察官邱智宏到庭執行職務。
中    華    民    國    95    年    11    月    30    日
                  刑事第七庭法  官 王俊雄
以上正本證明與原本無異。
如不服本判決，應於送達後10日內，向本院提出上訴狀。
                            書記官 許秋莉
中    華    民    國    95    年    12    月    4     日
附錄本案論罪科刑法條之依據：
著作權法第91條第2項
意圖銷售或出租而擅自以重製之方法侵害他人之著作財產權者，
處 6 月以上五年以下有期徒刑，得併科新臺幣 20 萬元以上 2
百萬元以下罰金。
著作權法第91條第3項
以重製於光碟之方法犯前項之罪者，處 6 月以上 5 年以下有期
徒刑，得併科新臺幣 50 萬元以上 5 百萬元以下罰金。


司法院資訊處製作；財團法人民間司法改革基金會備份。
